【裁判字號】    90,交訴,51
【裁判日期】    900606
【裁判案由】    業務過失致死
【裁判全文】
臺灣高雄地方法院刑事判決                            九十年度交訴字第五一號
    公  訴  人  臺灣高雄地方法院檢察署檢察官
    被      告  甲○○
右列被告因業務過失致死案件，經檢察官提起公訴（九十年度偵字第四三六二號），
本院判決如左：
    主  文
甲○○從事業務之人，因業務上之過失致人於死，處有期徒刑伍月，如易科罰金，以
參佰元折算壹日，緩刑貳年。
    事  實
一、甲○○考領有聯結車駕駛執照，以駕駛曳引車載送貨物為業，為從事業務之人。
    於民國九十年一月三十日下午九時許，因所駕駛之車牌號碼ＸＴ—六四八號營業
    曳引車之車前小燈故障，前往高雄縣大寮鄉○○村○○○路七一二號「義興電機
    行」修理，而將該車停放在上址「義興電機行」門口前，本應注意停車時應依車
    輛順行方向緊靠道路右側，依當時之天候晴朗、省道道路、路面乾燥、無缺陷、
    亦無障礙物、然為夜間天色已暗、視線不清，且依甲○○自身之智識、能力並無
    不能注意之情事，竟疏未確實注意及此，並因當時上址「義興電機行」門口前路
    邊另有他車，為貪圖便利，即貿然停車於前揭地點，該車之右側已距離該路段道
    路邊線達一點七公尺，且距離「義興電機行」之大門口長達十點五公尺，其車身
    已然占用正常車道之機慢車道，並使得該路段右邊之順向機車車道因而僅剩零點
    五公尺得以讓機車騎士通行，適有許明仁騎乘車牌號碼ＸＣＹ─三四九號重機車
    ，沿高雄縣鳳屏一路由西向東方向騎乘而至，亦疏未注意車前狀況，煞避不及致
    直接撞及甲○○所駕駛曳引車之左後車身處，致許明仁受有多處傷害，經送醫急
    救後，於九十年一月三十日下午十時二十分許，仍因頭部外傷併顱內出血不治死
    亡。甲○○於事故發生後，即請「義興電機行」之負責人李義勇以電話報警處理
    ，並向到場處理之員警自首坦承肇事而接受裁判。
二、案經高雄縣警察局林園分局移送台灣高雄地方法院檢察署檢察官偵查起訴。
    理  由
一、訊據被告甲○○對於右揭時、地因其所駕駛之車牌號碼ＸＴ—六四八號營業曳引
    車之車前小燈故障，而將該車停放在高雄縣大寮鄉○○村○○○路七一二號「義
    興電機行」門口前修理，其車身已然占用正常車道之機慢車道，並使得該路段右
    邊之順向機車車道因而僅剩零點五公尺得以讓機車騎士通行，致被害人許明仁煞
    避不及直接撞及其所駕駛曳引車之左後車身處，經送醫後仍因頭部外傷併顱內出
    血不治死亡之事實均供承不諱，並證人即「義興電機行」之負責人李義勇於警訊
    時證述屬實，復有高雄縣警察局道路交通事故調查報告表及現場照片十三張附卷
    可稽。而被害人許明仁確係因本件交通事故，經送醫急救後，仍因頭部外傷導致
    顱內出血不治死亡，業經台灣高雄地方法院檢察官督同法醫師相驗明確，並製有
    相驗屍體證明書、驗斷書及勘驗筆錄在卷足憑。
二、按停車時應依車輛順行方向緊靠道路右側，道路交通安全規則第一百十二條第十
    款定有明文。被告於右揭時、地，本應注意上開規定，且依當時情形，又無不能
    注意之情形，竟仍將該車停放在高雄縣大寮鄉○○村○○○路七一二號「義興電
    機行」門口前，該車之右側已距離該路段道路邊線達一點七公尺，且距離「義興
    電機行」之大門口長達十點五公尺，其車身已然占用正常車道之機慢車道，並使
    得該路段右邊之順向機車車道因而僅剩零點五公尺得以讓機車騎士通行，致生本
    件事故，其有過失至明。又本件經送請台灣省高屏澎區車輛行車事故鑑定委員會
    鑑定結果，亦認：「被告駕駛大貨車未緊靠道路右側停車為肇事次因，被害人許
    明仁駕駛重機車未注意車前狀況為肇事主因」，此有台灣省高屏澎區車輛行車事
    故鑑定委員會九十年五月四日高屏澎鑑字第九○○六三五號函暨所附鑑定意見書
    在卷足憑。又被害人既因本件車禍而死亡，與被告之過失行為間並有相當因果關
    係。綜上，本件事證明確，被告上開犯行，已堪認定。而被害人騎機車行經事發
    地點時，亦未注意車前狀況，致撞及被告所駕駛停放路邊之曳引車，足認就本件
    車禍事故之發生亦有過失，惟究未能據此解免被告前開過失之責，附此說明。
三、查被告甲○○以駕駛曳引車載送貨物為業，為從事駕駛業務之人，業據其供述在
    卷，核其所為，係犯刑法第刑法第二百七十六條第二項從事業務之人，因業務上
    之過失致人於死罪。被告於肇事後，即請「義興電機行」之負責人李義勇以電話
    報警處理，並向到場處理之員警自首坦承肇事，並接受調查與裁判，此據證人即
    「義興電機行」之負責人李義勇於警訊時證述屬實，並有高雄縣警察局道路交通
    事故調查報告表在卷可按，是被告為對於未發覺之犯罪自首而受裁判，經核與刑
    法第六十二條前段自首之規定相符，依法應減輕其刑。爰審酌被告為職業駕駛人
    ，自應負有高度之注意義務，未依規定停車，致生本件事故，其過失之程度，被
    害人對於本件車禍事故亦有疏未注意車前狀況之過失程度，並被告於肇事後已與
    被害人家屬達成民事和解，有被害人之兄乙○○於本院審理時證述在卷，並有和
    解書影本乙紙可憑，被告之品行，及犯後態度等一切情狀，量處如主文所示之刑
    ，並依修正後刑法第四十一條第一項規定，諭知易科罰金之折算標準，以資懲儆
    。又被告前未曾受有期徒刑以上刑之宣告，有台灣高等法院被告全國前案紀錄表
    可按，其因一時疏失，致罹刑典，事後已坦承犯行，深具悔意，並與被害人家屬
    達成民事和解賠償被害人家屬之損害，經此偵審程序及刑之宣告後，應知警惕，
    而無再犯之虞，本院認前開所宣告之刑，以暫不執行為適當，並宣告緩刑二年，
    以啟自新。
據上論斷，應依刑事訴訟法第二百九十九條第一項前段，刑法第二百七十六條第二項
、第六十二條前段、修正後第四十一條第一項、第七十四條第一款，罰金罰鍰提高標
準條例第一條前段、第二條，判決如主文。
本案經檢察官顏漢文到庭執行職務。
中      華      民      國          九十    年      六    月      六日
                                      臺灣高雄地方法院交通法庭
                                          法  官   洪榮家
右為正本，係照原本作成，證明與原本無異。
如不服本判決，應於送達後十日內，向本院提出上訴狀。
                                          書記官   陳寰瑛
中      華      民      國          九十    年      六    月      六    日
附錄本案論罪科刑法條全文：
刑法二百七十六條第二項
  從事業務之人，因業務上之犯前項之罪者，處五年以下有期徒刑或拘役，得併科三
  千元以下罰金。


司法院資訊處製作；財團法人民間司法改革基金會備份。
